【裁判字號】    95,台上,1801
【裁判日期】    950413
【裁判案由】    違反毒品危害防制條例
【裁判全文】
最高法院刑事判決            九十五年度台上字第一八０一號
    上  訴  人  甲○○
                        號7樓.
                        （現另案於台灣澎湖監獄執行）
上列上訴人因違反毒品危害防制條例案件，不服台灣高等法院高
雄分院中華民國九十五年一月十八日第二審判決（九十四年度上
重訴字第一七號，起訴案號：台灣高雄地方法院檢察署九十二年
度偵字第一一二八四號），提起上訴，本院判決如下：
    主  文
上訴駁回。
    理  由
本件原判決認定上訴人甲○○明知海洛因經公告列為毒品危害防
制條例第二條第二項第一款之第一級毒品，不得非法持有、運輸
，竟與陳金發（業經另案判刑確定）、陳忠富（由檢察官另案偵
查中）、及真實姓名年籍不詳、綽號「民仔」之成年男子（下稱
「民仔」），共同基於運輸第一級毒品海洛因之犯意聯絡，由上
訴人於民國九十一年三月二十一日上午，分別聯絡陳金發、陳忠
富至屏東縣屏東市崁頂一之二三號處會合，直至同日下午三時三
十分許，由上訴人駕駛車牌號碼九Ｓ－六五八七號自用小客車搭
載陳金發，自屏東縣屏東市崁頂一之二三號處出發，前往載運第
一級毒品海洛因，陳忠富則留在屏東市崁頂一之二三號處等候。
上訴人與陳金發出發後，先行前往屏東市高屏大橋下涵洞處等候
，不久，上訴人接獲電話聯絡，即趨車迴轉自高屏大橋旁交流道
上橋直行至末端下橋，沿屏東市○○路行駛，直至建國路與和生
路交岔路口方行停車，與搭乘計程車前來該處等候之綽號「民仔
」之人碰面，由「民仔」自計程車上搬下一只內裝有以黑色鋼製
長形容器裝有第一級毒品海洛因三十七包（驗後淨重共計一七九
二．八０公克，空包裝重共計三二．二五公克，純度六七．五七
％，純質淨重一二一一．四０公克）及未有毒品反應之白色粉末
三包之國際快遞紙箱，逕自搬上上訴人駕駛之前述自小客車後座
，並隨同上車後，上訴人即駕車迅速駛離現場。之後，上訴人駕
車返回屏東市崁頂一之二三號處附近，由陳金發先行下車察看附
近動態，上訴人與綽號「民仔」之人即駕駛前開自用小客車抵達
屏東市崁頂一之二三號騎樓，陳忠富即由屋內出外接應，並與上
訴人及綽號「民仔」之人合力將該紙箱搬入屋內二樓。不久，上
訴人在屋內突接獲一通電話，隨即匆忙將該只紙箱藏匿於隔壁第
三戶房屋之頂樓後，即與陳金發、陳忠富及綽號「民仔」之人由
該屋後門分不同方向逃走，嗣為法務部調查局南部地區機動工作
組（下稱調查局）人員當場逮獲陳金發及陳忠富二人（上訴人與
綽號「民仔」之人則順利逃逸離去），並於屏東市崁頂一之二三
號隔壁第三戶房屋之頂樓，查獲內裝有黑色鋼製長形容器之國際
快遞紙箱一只（該紙箱嗣遭查獲人員棄置而未扣案），而在該黑
色鋼製長形容器內起出前述第一級毒品海洛因三十七包及未有毒
品反應之白色粉末三包等情。係以上開事實，經綜合調查證據之
結果，以關於證據能力部分：一、證人吳東原、李博源、諸明章
及共犯陳金發，於第一審法院九十一年度重訴字第四三號陳金發
被訴違反毒品危害防制條例案件中所為之陳述，均屬被告以外之
人於審判外向法官所為之陳述，依刑事訴訟法第一百五十九條之
一第一項之規定，均具有證據能力。二、共犯陳金發、陳忠富於
檢察官偵查中所為陳述之內容，因其二人當時均是以被告之身分
接受偵訊，即檢察官並非以證人之地位予以偵訊，而依修正前刑
事訴訟法之規定，並無命共同被告應予具結之明文，故其等二人
於偵查中所為之陳述，雖均未經具結，並無修正後刑事訴訟法第
一百五十八條之三規定之適用。再者，其等二人均未曾供出偵訊
時有何不法取供之情形，足見其二人偵查中之供述具有任意性，
客觀上並無顯有不可信之情況，且上訴人及其選任辯護人對於其
二人偵查中之供述，亦不爭執其證據能力，依刑事訴訟法第一百
五十九條之一第二項之規定，其等二人偵訊時陳述之內容，均具
有證據能力。三、本件證人即共犯陳金發、陳忠富於警詢及法院
審理時所為之陳述，經核證人陳金發於原審經詰問所為之陳述，
與其警詢時陳述之內容，有關案發經過之細節，前後供述情節不
一；另證人陳忠富究是何人搬運扣案毒品進入屋內一情，一稱上
訴人與另名男子；一稱陳金發與該名男子，前後供述亦有不符，
原審審酌其等二人均未陳稱於警詢為供述時，有何不法取供之情
，足認其二人警詢時之陳述具有任意性，客觀上應具有較可信之
特別情況，且亦為證明犯罪事實存否所必要，依刑事訴訟法第一
百五十九條之二之規定，其二人於警詢中之證言亦有證據能力。
又關於實體部分：經訊據上訴人對於上開事實表示沒有意見，其
於辯論時僅陳稱：如果我有罪，請以持有毒品罪判處之語，堪認
上訴人對於上開事實並不爭執，僅辯稱上開事實不構成運輸毒品
罪，同時陳稱查扣之毒品貨主為陳賜福云云。經查：(一)上開事實
，業據證人即共犯陳金發於調查局詢問時供承：「（請你詳述你
陪同上訴人前去接運海洛因毒品及被逮捕之過程？）今（二十一
）日上午九時左右上訴人打行動電話給我說今天有一批貨要進來
，叫我去幫他搬貨，於是我即於十時前到達上訴人前述住所，約
下午三時三十分左右上訴人駕駛黑色三千ＣＣ裕隆轎車帶我外出
接貨，我們在高屏大橋下繞了兩圈之後，駛至事先約定之屏東市
○○路、和生路口看到路邊一輛已經在那裡等候的計程車，上訴
人即將車停靠在計程車後面，綽號『民仔』男子從計程車下來並
且搬了一箱沈重的紙箱放進上訴人駕駛之裕隆黑色轎車後座，同
時『民仔』也坐進後座，上訴人隨即將車駛離，在接近上訴人住
所附近之路口，叫我先行下車走路返回上訴人住所順便周圍檢查
一下，上訴人繼續開車帶著『民仔』在附近繞圈子檢查，我由上
訴人住所後門翻圍牆進入上訴人住所不久，上訴人即與『民仔』
開車返回住所，『民仔』並將該沈重紙箱搬上二樓，上訴人與『
民仔』並用工具想要打開紙箱裡頭的長形黑色鋼製容器，正在開
啟時，上訴人接到電話經告知被跟蹤了，住家外面有好幾台車很
多人，於是上訴人即叫『民仔』將該長形黑色鋼製容器搬到頂樓
隔壁陽台藏放，同時叫我和陳忠富趕快由後門逃跑，我與陳忠富
由後門逃跑時即被貴專案小組當場逮捕」等語在卷（調查卷第三
至五頁）。而有關上訴人與陳金發駕車外出載運毒品時，確有共
犯陳忠富及綽號「阿明」之男子留於屋內，並於陳金發單獨步行
自後門翻越矮牆進入屋內時，該綽號「阿明」之男子即出外，上
訴人與另一綽號「民仔」之男子搬一紙沈重紙箱進屋未幾，即由
陳金發告知陳忠富趕快逃跑等節，亦經證人即共犯陳忠富於調查
局詢問時證述明確。而上訴人於原審審理時對於上開事實亦不爭
執，且綜觀上訴人偵訊及第一審審理時之前後供述意旨，上訴人
對於前述有關由伊駕駛車輛載陳金發如何前往屏東市○○路與和
生路口，由綽號「民仔」將內裝有扣案海洛因之紙箱搬上車，並
即上車，再由上訴人駕車返回原出發處所等情復不爭執，經核上
訴人前揭不爭執之事項，與證人陳金發、陳忠富所供述前揭情節
均相符合，上開供述證據，自可採為認定犯罪事實之證據。雖上
訴人於偵訊及第一審審理時均否認犯罪，惟查上訴人於偵訊時先
後陳稱：是陳金發叫我載他一起去接他朋友，不知道扣案海洛因
是何人的；我去頭前溪找陳忠富，我剛到時陳忠富就叫我載陳金
發去屏東載陳忠富的朋友，那人上車時有背一個行李各語；另於
第一審審理時除陳稱只是載陳金發去找朋友，他二人上車時有搬
紙箱上車，載陳金發回來後，根本沒有進去屋內等語，查上訴人
上開供述非但前後不一，且與證人陳金發、陳忠富證述上情不符
，殊難予以採信。(二)有關上訴人遭調查局人員全程跟監查獲之經
過，亦經證人即查獲本案之調查局人員吳東原、李博源、諸明章
於第一審九十一年度重訴字第四三號陳金發被訴違反毒品危害防
制條例案件中證述明確，證人吳東原證述：本件在查獲當日事先
已得到線報，確定當天會有一包毒品自大陸珠海進來，伊與其他
同仁就展開佈署，伊負責監控上訴人位於屏東市崁頂一之二三號
住處。於查獲當日下午二時三十分許，伊發現陳忠富單獨一人騎
機車到崁頂一０二三號處，而依據先前跟監之結果，當時屋內尚
有上訴人及陳金發。嗣於同日下午三時三十分許，上訴人駕駛車
牌號碼九Ｓ－六五八七號黑色自用小客車，搭載陳金發外出，陳
忠富則未跟著出門。之後，上訴人所駕駛之車輛，約於同日下午
四時二十分至三十分間回到崁頂一之二三號住處前，而在快靠近
該處時，陳金發先行下車，上訴人再開車與「民仔」一起到崁頂
一之二三號處，將車子停在騎樓後一同下車，此時陳忠富也自屋
內出來，上訴人遂叫陳忠富將內藏毒品之包裹，一同迅速地搬進
屋內。待上訴人等三人將毒品搬進屋內後，伊與其他同仁就展開
行動，但進屋時，上訴人與「民仔」已自後門逃走，而陳金發與
陳忠富則在該住處的後門被查獲等語（九十二年度偵字第一一二
八四號卷第七八至八十頁）；證人李博源證述：伊係經同事吳東
原的通知，而知悉上訴人及陳金發在查獲當日下午三時三十分許
出門，遂騎乘機車跟監上訴人、陳金發二人，其二人出巷子後，
走一條較小的路到高屏大橋下的涵洞下，在涵洞下有一部計程車
在招客，他們停下來與計程車司機聊了幾句，一下子就走了，並
且迴轉開了半公里，自涵洞旁的交流道上高屏大橋，當時他們的
車速很慢，……之後他們就開上高屏大橋，並加快速度，而因為
伊是騎機車，無法跟上，遂另外通知同事跟監。待上訴人、陳金
發二人下高屏大橋後，就沿建國路開，沒多久就接和生路，在屏
東市○○路要轉和生路的轉角處與「民仔」碰面，當時伊停在後
面假裝在等紅綠燈，看見「民仔」先坐計程車到達現場等上訴人
二人，當時計程車還沒有開走，而上訴人及陳金發到了之後，上
訴人沒有下車，只有陳金發下車，並與「民仔」稍微示意一下、
交談了幾句，嗣陳金發幫「民仔」開後座車門，「民仔」將內藏
毒品的包裹搬上後座，包裹很重，「民仔」在搬運時是非常費力
的搬上去，之後「民仔」隨即坐進後座，陳金發還是坐回他原來
坐的副駕駛座的座位，由上訴人開車離開，他們自碰面到開車離
開約五分鐘之久。之後他們就沿著和生路要往屏東市崁頂一之二
三號方向走，但並沒有直接回去，而是先沿著和生路左轉巷子在
繞路，之後又鑽出和生路繼續走，右轉萬丹方向的產業道路，往
屏東市崁頂一之二三號方向開，當時這條產業道路週遭都沒有住
屋，伊怕被發現，就以定點跟監。之後他們自產業道路繞出來快
接近屏東市崁頂一之二三號處時，伊有看見上訴人將車窗搖下來
，頭不時往後看，伊並遠遠的看他們開到屏東市崁頂一之二三號
的巷子彎進去，……而在查獲本案之後，同仁有訪查當地的農夫
，該農夫有看到上訴人與「民仔」是自另一側的產業道路跑掉的
等語（見同上偵卷第八十至八二頁）；證人諸明章證述：伊與同
仁於查獲當日的中午之前，就在屏東市崁頂一之二三號上訴人住
處附近埋伏，伊負責在省道外頭監控，當時伊並沒有看到陳金發
是何時進入該屋內。嗣在當日下午三時三十分許，伊接獲通報表
示該屋門口之黑色自用小客車開出來了，伊就在後面開車跟監，
看到陳金發坐在車子右側的副駕駛座上。剛開始他們先繞到高屏
大橋下面，與一位計程車司機交談三、五分鐘，而上訴人、陳金
發離去該處後，伊接獲通報說陳金發二人之車子停在屏東市○○
路及另一條路的轉角處……伊遂趕去他們接貨的現場，但伊到現
場時，他們已經離開了，伊就依照同事通報的情形，往上訴人的
住處行駛，而在未到上訴人住處之前，陳金發他們的車子在屏東
市崁頂一之二三號附近繞來繞去。之後是吳東原通報陳金發他們
的車子已到達，貨已經搬到屋子裡面，並將前面的鐵捲門拉下來
。嗣伊看到陳金發自屋邊的田埂裡鑽出來，判斷陳金發應該是自
上訴人住處的後門出去沿著水溝渠走，向伊這邊要逃竄，當時陳
金發的神色很慌張，此時陳忠富也自陳金發出來的地方鑽出來，
神情同樣很緊張。但當時伊並沒有看到上訴人及「民仔」是如何
跑掉的，直到事後向在附近種菜的二位婦人打聽，才知道他們二
人是自另一邊跑掉了等語（見同上偵卷第八八、八九頁）。是依
上開證人之證述內容，本件運輸之毒品係以上訴人所住居之屏東
市崁頂一之二三號為目的地，且上訴人於載運上開毒品之過程，
多有刻意迂迴繞路，事後於毒品載運至上開處所後獲悉已遭跟監
，即倉皇由後門分別逃竄等情，足徵上訴人知悉所載運之物品係
為毒品海洛因之事實甚明。(三)至共犯即證人陳金發及陳忠富，雖
均否認參與本件犯行，陳金發於偵訊中稱：案發當日是上訴人找
伊去幫忙搬東西，伊與上訴人坐車出去，後來上訴人又說不用伊
幫忙了，就載伊回上訴人住處，並由上訴人及「民仔」二人自行
搬貨云云（見同上偵卷第五十頁），另於其被訴違反毒品危害防
制條例案件中（第一審九十一年度重訴字第四三號）審理中辯稱
：案發當日是上訴人打電話給伊，叫伊幫忙搬羊肉等語；而陳忠
富則陳稱：案發當日，伊與綽號「阿明」之友人到屏東市崁頂一
之二三號處找上訴人談論車子遭扣押之事云云。惟查：上訴人就
陳金發及陳忠富所辯上情從未予以證實，已徵其二人上開辯解是
否可信，顯有可疑；且陳金發前揭供述亦有矛盾不符之處；與陳
忠富於調查局詢問時僅陳稱：當時我只是陪「阿明」到該處訪友
云云，供述復不一致；又本案之毒品係裝填於黑色鋼製長形容器
內，再置於一紙箱中載運，除上訴人、陳忠富外，尚有綽號「阿
明」、「民仔」等多人在場，是苟如陳金發辯稱僅係前往幫助載
運羊肉，不知毒品等語為真，則衡諸常情，單由上訴人及陳忠富
等人前往即可，上訴人何需大費周章以電話邀約陳金發共同前往
在先，並於載運該批毒品返回租住處所時，不避嫌地在陳金發之
目睹下欲打開該只裝有第一級毒品海洛因之黑色鋼製長形容器在
後，而不畏陳金發於發覺所載運非羊肉時，有遭陳金發舉發或黑
吃黑之危險之理，況陳金發、陳忠富二人離去時，是由後門翻牆
而出，此情亦為其二人所是認，若其二人事先不知所載運之紙箱
內裝有毒品，其等大可直接打開前門門鎖，就近騎乘停放於前門
騎樓下之機車離去，又豈會捨近求遠，於翻越後門之矮牆後，欲
繞道經過隔鄰房屋後，再至前門騎乘機車離去而悖於常態之舉，
是足認陳金發、陳忠富應知該只黑色鋼製長形容器內所裝者為第
一級毒品海洛因，故而於知悉有檢調人員跟監時，即倉皇自後門
逃逸至為灼然。綜上論述，足認陳金發、陳忠富二人與上訴人及
綽號「民仔」之男子，就上開載運毒品之犯行，彼此間有犯意聯
絡及行為之分擔，至為明確。陳金發與陳忠富所稱上情，要屬為
己卸責之詞，不予採認。(四)查扣之黑色鋼製長形容器所起出之四
十包物品，其中三十七包物品，經調查局鑑驗結果，確為第一級
毒品海洛因三十七包（驗後淨重共計一七九二．八０公克，空包
裝重共計三二．二五公克，純度為六七．五七％，純質淨重一二
一一．四０公克）無誤，有調查局九十一年四月二十五日調科壹
字第二二００一三二四五號鑑定通知書附卷可佐（見同上偵卷第
六一頁），毒品數量非少。至辯護人抗辯上開扣案毒品自載運地
點至上開上訴人租住處所，兩地相距不過約僅四百公尺，尚難認
上訴人有運輸毒品之主觀意圖云云，經查依前揭說明，上訴人等
人自載運該批毒品後，並非直接返回上開處所，而係一再迂迴繞
路，有悖於一般載運常情，則依此實際載運毒品之情，顯非所謂
「零星夾帶」或「短途持送」之情形，上訴人有運輸上開毒品之
意圖，已然明確。上訴人及其選任辯護人辯稱上訴人所為僅是單
純持有毒品云云，要難採信。(五)上訴人第一審選任辯護人曾聲請
鑑定扣案之電鑽、黑色鋼製長形容器及屏東市崁頂一之二三號房
屋租賃契約書上有無上訴人之指紋，欲證明上訴人未曾碰觸上開
物品，並未為本件載運毒品之犯行云云，嗣經第一審函請內政部
警政署刑事警察局及高雄市政府警察局鑑定結果，因扣案之電鑽
及黑色鋼製長形容器未發現可供比對之指紋而無法比對，有內政
部警政署刑事警察局九十三年三月十日刑紋字第０九三五三五七
九號鑑驗書及高雄市政府警察局九十二年十月二十八日高市警鑑
字第０九二００六八三二一號函在卷可稽（第一審卷第六八、一
一八頁），而前開房屋租賃契約書上之指紋，則因紋線欠清晰、
特徵點不足，而無法比對，亦有內政部警政署刑事警察局九十二
年十月二十三日刑紋字第０九二０二０一一五０號鑑驗書附卷足
參（第一審卷第六七頁），該等鑑定結果雖無從於扣案物品中比
對出有上訴人指紋之存在，惟上訴人於原審審理時對其確有參與
載運毒品之犯行並未爭執，已詳敘如上，故尚難僅憑此鑑定結果
，即為有利於上訴人之認定。另上訴人於第一審抗辯上揭屏東市
崁頂一之二三號查獲地點非伊所承租云云。第查：依卷附房屋租
賃契約書及屋主盧英之證述，雖無從直接證明該屋為上訴人所承
租之情，然依證人陳金發於調查局詢問時所陳稱：該查獲處所為
上訴人所承租，僅有上訴人一人居住之語，及證人陳忠富於調查
局詢問時多次陳稱：當日伊與綽號「阿明」男子到上訴人住處之
語，再佐以證人盧英供稱：承租男子均使用車號九Ｓ－六五八七
號黑色裕隆轎車代步，及本件上訴人載運毒品犯行，其出發及載
運毒品之目的地均為上開處所等情，上訴人於本案查獲前後，確
有於該處所進出之事實，應已明確。本案自上訴人駕車從上開處
所出發，迄至載運毒品返回該處所之整個過程，均在調查局人員
全程監控下而查獲，已詳述如上，則該處所究竟是否為上訴人所
承租一情，對於上訴人所犯上開犯罪事實之認定，亦不生影響，
上訴人如上辯解，亦難為有利於上訴人之認定。(六)按毒品危害防
制條例第十七條所稱供出毒品來源，因而破獲者，得減輕其刑，
其立法意旨重在鼓勵具體供出其上游販毒者，俾資追查該毒梟前
手及其上游毒品，以杜絕毒品之蔓延與氾濫為目的。倘未因其自
白進而查獲毒梟前手或其上游毒品者，自不得執此邀本條規定之
寬減（本院九十二年度台上字第二八九七號判決意旨參照）。上
訴人於原審審理時雖供稱扣案毒品是陳賜福所有云云，然上訴人
同時亦坦承並未因此而破獲之語，況證人吳東原亦已證稱：查獲
當日事先已得到線報，確定當天會有一包毒品自大陸珠海進來之
語（詳見證人前揭證述內容），足見上訴人所述之情縱然屬實，
亦與首揭減刑之要件不符，上訴人選任辯護人認上訴人所為得依
上開規定減輕其刑，尚有誤會。綜上為原判決所憑之證據及其認
定之理由，並指駁上訴人之辯解。並以海洛因為毒品危害防制條
例第二條第二項第一款所稱之第一級毒品。核上訴人所為，係犯
毒品危害防制條例第四條第一項之運輸第一級毒品罪。上訴人持
有第一級毒品海洛因之低度行為應為運輸之高度行為所吸收，不
另論罪。上訴人與陳金發、陳忠富、綽號「民仔」等人，就上開
犯行，有犯意聯絡及行為分擔，皆為共同正犯。第一審判決中關
於上訴人運輸毒品部分，認上訴人罪證明確，因而適用毒品危害
防制條例第四條第一項、第十八條第一項前段、第十九條第一項
，刑法第十一條、第二十八條、第三十七條第一項等規定，論上
訴人以共同運輸第一級毒品之罪，並審酌上訴人運輸第一級毒品
海洛因，企圖使第一級毒品海洛因流入市面，惡性重大，且其先
前已曾因販賣第二級毒品案件，經本院以九十二年度台上字第四
一八七號判決判處有期徒刑十五年確定，有台灣高等法院被告全
國前案紀錄表及台灣高雄地方法院檢察署被告之刑案資料查註紀
錄表在卷可稽，竟不知戒慎、悔悟，仍為本件犯行，並於第一審
審理中否認運輸第一級毒品犯行，態度非佳，復參以其運輸毒品
之數量非少，若流入市面，所生之危害非淺等一切情狀，量處無
期徒刑，並依法宣告褫奪公權終身。扣案之第一級毒品海洛因三
十七包（驗後淨重共計一七九二．八０公克，空包裝重共計三二
．二五公克，純度為六七．五七％，純質淨重一二一一．四０公
克），應依毒品危害防制條例第十八條第一項前段規定，併予宣
告沒收銷燬之。至於鑑識耗損之第一級毒品海洛因，既已滅失，
爰不再行諭知沒收銷燬。另查扣之黑色鋼製長形容器一只，為共
犯本件運輸第一級毒品犯行之人「民仔」所有，且係供運輸本件
毒品之用，應依毒品危害防制條例第十九條第一項規定沒收之。
至本案另扣得之注射軟管二十八組、注射針筒六十支、千元紙鈔
二十張、電子磅秤一台、含有第二級毒品美沙冬成分之急支糖漿
四瓶、各式針劑一百十支、吸食器一組、夾鏈袋一批、第二級毒
品甲基安非他命一包、香煙四支、砂輪機一支、電鑽一支、監視
器含鏡頭一組、生理食鹽水九瓶、研磨器具一組、行動電話三支
及未有毒品反應之白色粉末三包，因無證據證明與上訴人所犯本
件運輸毒品犯行有何關係，爰不為沒收之宣告。其認事用法，核
無不合，量刑亦屬允當，予以維持，駁回上訴人在第二審之上訴
。另上訴人被訴偽造國民身分證、持有第二級毒品犯行部分，已
經第一審判決確定在案，不再論列，亦在判決內加以敘明。經核
原判決於法尚無違誤。上訴意旨略以：(一)證人李博源之證言中，
既稱其於跟監至高屏大橋時，因其騎機車無法跟上，則如何證述
其關於上訴人如何走，於何處與何人見面、如何接東西等，顯非
其親身經歷見聞，原判決採為認定上訴人之證據，於法有違。(二)
又第一審既已鑑定扣案持以裝毒品之容器上並無上訴人之指紋，
足見上訴人並未為本件載運毒品之犯行，且原判決忽視上訴人之
所為，是台南縣六甲鄉代表會主席陳賜福委託綽號「明仔」之男
子，欲持至其居住地寄放之陳述，有違證據法則。另上訴人已明
白指出扣案毒品係陳賜福委託「明仔」欲拿到上訴人居住處寄放
，紙箱上有寄件人及收件人之姓名可確認，調查局人員未加調查
，致未破獲，原判決未依刑法第五十七條第十款之規定審酌輕判
，亦有違法。(三)再查上訴人自居住處出發至屏東大橋，再回屏東
市○○路○○路交叉路口，接阿明之男子上車，再返回住處，均
在屏東市區內，全程大約一千多公尺，是否已達於「相當距離」
，並非短途持送，實有推敲之餘地，原判決未以上訴人有無運輸
毒品之犯意論定，而以並非「短途持送」而認上訴人有運輸之意
圖，亦屬違法云云。按認事採證、證據之取捨及證據證明力之判
斷，俱屬事實審法院之職權，茍無違背證據法則，自不能指為違
法。原判決對於上訴人有本件犯行，已說明其依憑之證據及理由
，對於上訴人之辯解，認不可採，亦在判決內詳述其不予採納之
理由，並無上訴意旨所指違背法令之情形。上訴意旨(一)所指縱屬
實在，但除去該部分證據，並不影響全部犯罪事實之認定而可認
於原判決之主旨有影響；其餘上訴意旨原審已加審酌、論斷，屬
原審得本於職權裁量之事項，已於判決內詳述其認事採證及證據
取捨、判斷之理由，為其職權之適法行使，並無違背證據法則及
上訴意旨所指摘違背法令之情形；上訴意旨仍執陳詞爭辯，任意
指摘原判決違背法令，非有理由，應予駁回。
據上論結，應依刑事訴訟法第三百九十六條第一項，判決如主文
。
中    華    民    國  九十五  年    四    月   十三   日
                      最高法院刑事第五庭
                          審判長法官  莊  登  照
                                法官  洪  明  輝
                                法官  黃  一  鑫
                                法官  林  秀  夫
                                法官  徐  昌  錦
      本件正本證明與原本無異
                                      書  記  官
中    華    民    國  九十五  年    四    月   二十   日
                                                      Y
附錄本案論罪科刑法條
毒品危害防制條例第四條第一項
製造、運輸、販賣第一級毒品者，處死刑或無期徒刑；處無期徒
刑者，得併科新台幣一千萬元以下罰金。


司法院資訊處製作；財團法人民間司法改革基金會備份。
